臺灣新竹地方法院民事裁定
110年度竹北簡聲字第12號
聲  請  人  林旻保  

上列聲請人聲請交付法庭錄音光碟事件，本院裁定如下：
    主  文
聲請駁回。
    理  由
一、按當事人及依法得聲請閱覽卷宗之人，因主張或維護其法律
    上利益，得於開庭翌日起至裁判確定後6個月內，繳納費用
    聲請法院許可交付法庭錄音或錄影內容，法院組織法第90條
    之1第1項本文定有明文。立法理由第2點前段：「法庭錄音
    或錄影內容為訴訟資料之一部分，為提升司法品質，增進司
    法效能，並參考行政程序法第46條第1項但書規定，允宜賦
    予當事人及依法得聲請閱覽卷宗之人，因主張或維護其法律
    上利益，得於開庭後相當期間內，繳納費用聲請法院許可交
    付法庭錄音或錄影內容，以維其訴訟權益」。次按當事人及
    依法得聲請閱覽卷宗之人，因主張或維護其法律上利益，聲
    請交付法庭錄音或錄影內容時，應敘明理由，由法院為許可
    與否之裁定，法院組織法第90條之3授權訂定之法庭錄音錄
    影及其利用保存辦法第8條第1項亦有明文。
二、聲請人聲請意旨略以：吳宜星律師為本院109年度竹北簡字
    第499號確認界址案件原告林元興、葉壬水之訴訟代理人，
    然其於110年3月2日開庭時未做足準備即上庭，且未將原告
    提供之使用執照、建築圖、丈量通知等證據資料交由法院審
    酌，致使原告權利受損，吳宜星律師明顯違反律師法第15條
    第2項、第28條、第35條及律師倫理規範第26條、第33條等
    規定，怠惰刻意阻撓原告提出證據。為此，爰依法院組織法
    第90條之1、法庭錄音錄影及其利用保存辦法第8條之規定提
    出本件聲請，聲請交付109年度竹北簡字第499號案件訴訟期
    間開庭所有錄音、錄影、筆錄光碟，以確認吳宜星律師於訴
    訟進行中是否有當庭盡到維護原告土地財產權利，據以力爭
    。
三、經查，聲請人為本院109年度竹北簡字第449號確認界址事件
    中原告林元興之訴訟代理人，業經本院依職權調取系爭事件
    卷宗核閱明確，依法固堪認其係有權聲請交付法庭錄音光碟
    之人；惟聲請人聲請交付本院庭訊之錄音光碟，僅泛稱「吳
    宜星律師於110年3月2日開庭時未做足準備及未提出原告提
    供之證據進行答辯，怠惰阻撓原告提出證據」云云，然並非
    主張本院筆錄之記載有何疏漏或錯誤而應予更正之情形，亦
    未敘明本院筆錄之記載為何不足援用於他案訴訟所需，尚須
    藉由法庭錄音光碟之交付，始足以主張或維護其法律上利益
    之理由。此外，聲請人主張取得本院109年度竹北簡字第449
    號確認界址事件庭訊錄音光碟之目的，係作為確認吳宜星律
    師於該案件訴訟進行中是否有當庭盡到維護原告土地財產權
    利，以供他日另案訴訟法庭上之證據，此與保護本案法律上
    之利益無涉，且未具與本案有正當合理之關聯。況且，縱使
    聲請人日後確有訴訟上舉證之必要，亦得經由權責機關向本
    院調閱該等資訊以為佐證，避免於聲請人尚未提出訴訟前，
    即准將法庭錄音光碟交予聲請人，致使訴訟關係人聲紋資訊
    陷於持有者得任意複製或傳播之風險，而有侵害訴訟關係人
    權利之虞。從而，聲請人提出本件聲請之理由與目的，未具
    有足以主張或維護其法律上利益之正當理由，核與法院組織
    法第90條之1、法庭錄音錄影及其利用保存辦法第8條規定之
    要件並不相符，是其本件聲請於法自有未洽，應予駁回。
中　　華　　民　　國　　110 　年　　5 　　月　　5 　　日
                  竹北簡易庭  法  官  李宇璿
以上正本係照原本作成。
如對本裁定抗告須於裁定送達後10日內向本院提出抗告狀，並繳
納抗告費新臺幣1,000元。
中　　華　　民　　國　　110 　年　　5 　　月　　5 　　日
                              書記官  王恬如